【裁判字號】    98,易,1245
【裁判日期】    990311
【裁判案由】    違反毒品危害防制條例
【裁判全文】
臺灣彰化地方法院刑事判決              98年度易字第1245號
公  訴  人  臺灣彰化地方法院檢察署檢察官
被      告  甲○○
上列被告因違反毒品危害防制條例案件，經檢察官提起公訴（98
年度毒偵字第2304號），本院判決如下：
    主    文
甲○○施用第二級毒品，累犯，處有期徒刑陸月，如易科罰金，
以新臺幣壹仟元折算壹日。
    事    實
一、甲○○前因施用毒品案件，經裁定令入戒治處所施以強制戒
    治後，於民國91年10月7日強制戒治執行完畢釋放。復於上
    開強制戒治執行完畢釋放後5年內，在94年間，因犯連續施
    用第一、二級毒品罪，經本院以94年度訴字第2077號判決，
    分別判處有期徒刑1年2月、7月，定應執行有期徒刑1年7月
    確定。又因贓物案件，經本院以95年度易字第128號判決判
    處有期徒刑4月確定。嗣上開三罪，經合併定應執行期徒刑1
    年10月確定。另因犯連續施用第一級毒品罪，經臺灣高等法
    院臺中分院以95年度上訴字第1307號判決，判處有期徒刑1
    年4月確定。入監執行後，適逢中華民國九十六年罪犯減刑
    條例公布施行，上開四罪均經裁定減刑，前三罪分別經減刑
    為有期徒刑7月、3月又15日、2月，合併定應執行有期徒刑
    11月確定；後一罪經減刑為有期徒刑8月確定。經接續執行
    後，於97年2月28日縮短刑期執行完畢。詎仍不知悔改，復
    基於施用第二級毒品甲基安非他命之犯意，於98年8月14日
    14時至15時許之間，在彰化縣溪湖鎮○○里○○路西三巷24
    號住處，以將第二級毒品甲基安非他命置於玻璃球燒烤後，
    吸食煙霧之方式，施用第二級毒品甲基安非他命1次。嗣於
    98 年8月16日凌晨2時15分許，駕駛車牌號碼OE-5030號自小
    客車，在彰化縣埔心鄉○○村○○路301號旁發生事故，因
    而為警查獲。
二、案經彰化縣警察局溪湖分局報告臺灣彰化地方法院檢察署檢
    察官偵查起訴。
    理    由
一、訊據被告對於上開事實坦承不諱；且對被告於98年8月16日3
    時10分許所採集之尿液，經送檢驗後，結果呈現甲基安非他
    命之陽性反應，有彰化縣警察局溪湖分局委託檢驗尿液代號
    與真實姓名對照表、採尿同意書及詮昕科技股份有限公司濫
    用藥物尿液檢驗報告各1紙在卷可憑。足認被告之自白與事
    實相符，應可採信。本案事證明確，被告上開施用第二級毒
    品甲基安非他命之犯行，堪以認定。
二、查被告前因施用毒品案件，經裁定令入戒治處所施以強制戒
    治後，於91年10月7日強制戒治執行完畢釋放。復於上開強
    制戒治執行完畢釋放後5年內，在94年間，因犯連續施用第
    一、二級毒品罪，經本院以94年度訴字第2077號判決，分別
    判處有期徒刑1年2月、7月，定應執行有期徒刑1年7月確定
    等節，有臺灣高等法院被告前案紀錄表1份在卷可按。被告
    自上開強制戒治執行完畢釋放後，距本件施用毒品犯罪，其
    期間雖已超過5年，但因被告在該強制戒治執行完畢後5年內
    ，曾於94間再犯施用毒品罪，顯見原實施之強制戒治已無法
    收其實效，不足以遮斷其施用毒品之毒癮。是被告本件所為
    ，仍合於毒品危害防制條例第23條第2項所定之追訴要件（
    最高法院95年第7次刑事庭會議決議參照），自應依法論科
    。
三、論罪科刑部分：
(一)、按甲基安非他命係毒品危害防制條例第2條第2項第2款所規
    定之第二級毒品，不得非法施用。核被告所為，係犯毒品危
    害防制條例第10條第2項之施用第二級毒品罪。其為施用第
    二級毒品甲基安非他命而持有該毒品之低度行為，已為其施
    用之高度行為所吸收，不另論罪。又被告前因犯連續施用第
    一、二級毒品罪，經本院以94年度訴字第2077號判決，分別
    判處有期徒刑1年2月、7月，定應執行有期徒刑1年7月確定
    。又因贓物案件，經本院以95年度易字第128號判決判處有
    期徒刑4月確定。嗣上開三罪，經合併定應執行期徒刑1 年
    10月確定。另因犯連續施用第一級毒品罪，經臺灣高等法院
    臺中分院以95年度上訴字第1307號判決，判處有期徒刑1 年
    4月確定。入監執行後，適逢中華民國九十六年罪犯減刑條
    例公布施行，上開四罪均經裁定減刑，前三罪分別經減刑為
    有期徒刑7月、3月又15日、2月，合併定應執行有期徒刑11
    月確定；後一罪經減刑為有期徒刑8月確定。經接續執行後
    ，於97年2月28日縮短刑期執行完畢等節，有上開臺灣高等
    法院被告前案紀錄表在卷可按。被告於上開徒刑執行完畢後
    ，5年以內故意再犯本件有期徒刑以上之罪，為累犯，應依
    刑法第47條第1項規定，加重其刑。
(二)、爰審酌被告除上述累犯前科外，另有竊盜及施用毒品之犯罪
    前科，有上開臺灣高等法院被告前案紀錄表在卷可參，素行
    不佳；被告曾因施用毒品案件，經施以強制戒治及執行徒刑
    後，卻又再犯，顯見其毒癮程度嚴重，亦未能悔改並記取教
    訓；惟念及施用毒品犯罪之本質，為戕害自我身心健康之行
    為，尚未嚴重破壞社會秩序或侵害他人權益；且被告於犯後
    坦承犯行，態度良好，並斟酌其犯罪之動機、目的、手段等
    一切情狀，量處如主文所示之刑，及依法諭知易科罰金之折
    算標準。
據上論斷，應依刑事訴訟法第299條第1項前段，毒品危害防制條
例第10條第2項，刑法第11條前段、第47條第1項、第41條第1項
前段，判決如主文。
本案經檢察官王元郁到庭執行職務。
中    華    民    國    99    年    3     月    11    日
                          刑事第二庭  法  官  羅  永  安
以上正本證明與原本無異。
如不服本判決應於收受判決後10日內向本院提出上訴書狀，並應
敘述具體理由；其未敘述上訴理由者，應於上訴期間屆滿後20日
內向本院補提理由書（均須按他造當事人之人數附繕本）「切勿
逕送上級法院」。
中    華    民    國    99    年    3     月    11    日
                                      書記官  魏  嘉  信
附錄本案論罪科刑法條全文：
毒品危害防制條例第10條
施用第一級毒品者，處 6 月以上 5 年以下有期徒刑。
施用第二級毒品者，處 3 年以下有期徒刑。

司法院資訊處製作；財團法人民間司法改革基金會備份。
